臺灣臺北地方法院刑事判決　　　　　100年度交簡上字第181號
公　訴　人　臺灣臺北地方法院檢察署檢察官
上　訴　人
即　被　告　汪新鳴
上列上訴人即被告因過失傷害案件，不服本院於中華民國一○○
年九月二十一日所為一○○年度交簡字第一○八號第一審簡易判
決（起訴案號：臺灣臺北地方法院檢察署一○○年度偵字第一五
一八七號），提起上訴，本院管轄之第二審合議庭判決如下：
    主  文
上訴駁回。
汪新鳴緩刑貳年。
    事  實
一、汪新鳴於民國一○○年一月二十八日晚間，駕駛車牌號碼三
    三六二－DB號自用小客車沿臺北市○○區○○路由西向東行
    駛，於同日晚間十時五十五分許，行經臺北市中山區○○○
    路與八德路口時，本應注意車前狀況，隨時採取必要之安全
    措施，且依當時係陰天、夜間、視距良好，該路段係鋪設柏
    油、乾燥、無缺陷之路面，並無不能注意之情事，竟疏未注
    意，適陳政緯騎乘車牌號碼OIO －六○五號重型機車，沿臺
    北市中山區○○○路北往南方向行經該處，汪新鳴所駕駛上
    開自用小客車之左前車頭撞及陳政緯所騎乘上開機車之前車
    頭，致陳政緯人車倒地，因而受有左膝十字韌帶撕裂傷、右
    肩旋轉肌腱撕裂等傷害（起訴書贅載左側脛骨與腓骨上端閉
    鎖性骨折、右肩部挫傷、雙手擦傷、臉部擦傷）。汪新鳴於
    肇事後，旋即於員警前往現場處理時，向該員警承認肇事自
    首而接受裁判。
二、案經陳政緯訴由臺北市政府警察局中山分局移送臺灣臺北地
    方法院檢察署檢察官偵查起訴，本院受理後，因汪新鳴於準
    備程序時自白犯罪，逕以簡易判決處刑。
    理  由
壹、程序方面：
    按被告以外之人於審判外之言詞或書面陳述，除法律有規定
    者外，不得作為證據；又被告以外之人於審判外之陳述，雖
    不符合同法第一百五十九條之一至第一百五十九條之四之規
    定，但經當事人於審判程序同意作為證據，法院審酌該言詞
    陳述或書面陳述作成時之情況，認為適當者，亦得為證據；
    又當事人、代理人或辯護人於法院調查證據時，知有第一百
    五十九條第一項不得為證據之情形，而未於言詞辯論終結前
    聲明異議者，視為有前項之同意，刑事訴訟法第一百五十九
    條第一項及第一百五十九條之五分別定有明文。查本判決下
    列所引用之各項證據方法之證據能力，當事人於本院準備程
    序及審判期日中均未予爭執，且迄至言詞辯論終結前亦未再
    聲明異議，本院審酌該等言詞陳述及書面陳述作成時之情況
    ，並無不宜作為證據之情事，依刑事訴訟法第一百五十九條
    之五之規定，自得作為證據，合先敘明。
貳、實體方面：
一、證據之認定：
    上開事實一之部分，業據被告汪新鳴警詢、本院準備程序及
    審理時均坦承不諱，核與證人即告訴人陳政緯證述之情形均
    相符合（偵卷第五、六頁參照），並有臺北市政府警察局交
    通警察大隊道路交通事故初步分析研判表、道路交通事故現
    場圖、交通事故補充資料表、交通事故談話紀錄表、道路交
    通事故調查報告表(一)、(二)、北市○○○○○道路交通事故肇
    事人自首情形紀錄表、現場照片等件在卷可稽（偵卷第十四
    、十六至二一、二三、二七至三三頁參照），而告訴人確係
    因本案事故受有左膝十字韌帶撕裂傷、右肩旋轉肌腱撕裂等
    傷害，有臺北市立聯合醫院中興院區診斷證明書一紙在卷足
    憑（偵卷第十頁參照），是被告之行為與告訴人所受之傷害
    間，自有相當因果關係，此情已足認定。且按駕駛人應注意
    車前狀況，隨時採取必要安全措施，道路交通安全規則第九
    十四條第三項定有明文。被告為考領駕照之駕駛人，對此自
    應知悉，而本案復無其於肇事時有不能注意之證據，足證被
    告疏未注意及此，確有過失行為。是依前開各項補強證據已
    足資擔保被告所為之上開任意性自白具有真實性，而得確信
    被告前述自白之犯罪事實屬實，從而依刑事訴訟法第一百五
    十六條第一項及同條第二項規定，自得依被告前述自白及上
    開各項補強證據認定被告有事實一所載之犯行，本案事證明
    確，被告之犯行堪以認定。
二、論罪科刑之法律適用：
  (一)核被告所為，係犯刑法第二百八十四條第一項前段之過失傷
    害罪。
  (二)查被告於肇事後，俟員警前往現場處理時，被告在場並承認
    為肇事者，有北市○○○○○道路交通事故肇事人自首情形
    紀錄表一紙附卷足憑（偵卷第二三頁參照），係對於未發覺
    之犯罪，表示願接受裁判之意，依刑法第六十二條前段自首
    之規定，得減輕其刑。
  (三)原審以被告犯行明確，適用刑事訴訟法第四百四十九條第二
    項、第三項、第四百五十四條第二項，刑法第二百八十四條
    第一項前段、第六十二條前段、第四十一條第一項前段，刑
    法施行法第一條之一之規定，量處被告有期徒刑三月，如易
    科罰金，以新臺幣一千元折算一日，其認事用法均無違誤，
    量刑亦屬妥適。被告提起上訴，指摘原審判決違誤，顯無理
    由，應予駁回。
  (四)又被告未曾因故意犯罪受有期徒刑以上刑之宣告，此有臺灣
    高等法院被告前案紀錄表一份在卷可按，其因一時失慮致罹
    刑章，事後業已坦承犯行，非無悔意，且已與告訴人達成和
    解，有和解書一紙附卷可考（簡上卷第二三、二七頁參照）
    ，另告訴人於一○○年十一月二十一日具狀表示願意原諒被
    告，並給予被告緩刑機會等語，有陳訴狀一紙在卷足憑（簡
    上卷第二六頁參照），本院認被告經此偵審程序，應能知所
    警惕，信無再犯之虞，因認對其所宣告之刑，以暫不執行為
    適當，爰併予宣告緩刑二年，以啟自新。
據上論斷，應依刑事訴訟法第四百五十五條之一第一項、第三項
、第三百六十八條，刑法第七十四條第一項第一款，判決如主文
。
中    華    民    國  100     年    12    月    29    日
                  刑事第九庭  審判長法  官  林怡秀
                                    法  官  鄭富城
                                    法  官  溫祖明
上正本證明與原本無異。
不得上訴。
                                    書記官  李珮芳
中    華    民    國   100    年    12    月    29    日
附錄本案論罪科刑法條全文：
刑法第二百八十四條
因過失傷害人者，處六月以下有期徒刑、拘役或五百元以下罰金
，致重傷者，處一年以下有期徒刑、拘役或五百元以下罰金。
從事業務之人，因業務上之過失傷害人者，處一年以下有期徒刑
、拘役或一千元以下罰金，致重傷者，處三年以下有期徒刑、拘
役或二千元以下罰金。